【裁判字號】    89,上,147
【裁判日期】    890607
【裁判案由】    返還電器用品
【裁判全文】
臺灣高等法院高雄分院民事判決  八十九年度上字第一四七號
    上  訴  人  長固建設股份有限公司
    法定代理人  甲○○
    被上訴  人  大安電器有限公司
    法定代理人  乙○○
右當事人間返還電器用品事件，上訴人對於中華民國八十九年三月九日臺灣高雄地方
法院八十九年訴字第一五七號第一審判決提起上訴，本院判決如左：
      主      文
上訴駁回。
上訴訴訟費用由上訴人負擔。
      事      實
甲、上訴人方面：
一、聲明：請求判決：(一)原判決廢棄。(二)被上訴人在第一審之訴駁回。(三)第一、二審
    訴訟費用由被上訴人負擔。
二、陳述：對買賣契約之事實不爭執，但現因週轉困難，請求延期清償，並願提供抵
    押物予被上訴人。系爭家電用品現因法院查封而仍放置於旅館內。
乙、被上訴人方面：
一、聲明：請求判決：上訴駁回。上訴訴訟費用由上訴人負擔。
二、陳述：除引用在原審之陳述外，補稱：不同意延期清償之請求。
三、證據：引用在原審提出之証據。
      理      由
一、被上訴人起訴主張：上訴人長固建設股份有限公司因經營墾丁荷蘭屯休閒旅館，
    而於民國八十八年七月三日與被上訴人簽訂合約書，購買如原審判決附表所示之
    家電用品，總價金為新台幣（以下同）三百十七萬八千六百七十一元，上訴人除
    已付訂金三十五萬八千一百二十五萬元外，餘額二百八十二萬零五百四十六元，
    則簽發以彰化商業銀行東港分行為付款人，面額分別為二百六十一萬一千一百零
    七元、八萬四千六百九十九元及十二萬四千七百四十元之支票三紙支付。又兩造
    在契約中特別約定如上訴人所簽發之支票不能兌現時，被上訴人得將已交付之家
    電用品取回。詎被上訴人依約將如附表所示之各項家電用品交付並安裝完畢後，
    上訴人所簽發之支票屆期經提示結果，均不獲兌現，爰本於合約之法律關係，請
    求上訴人將系爭家電用品交還等語。
二、被上訴人則以：現因週轉困難，請求延期清償，並願提供抵押物予被上訴人等語
    為抗辯。
三、被上訴人主兩造間就系爭家電用品訂有合約，上訴人於受領交付後未依約給價金
    ，現該家電用品仍放置於墾丁荷蘭屯休閒旅館，由上訴人占有保管中之事實，業
    據提出提出合約書一紙、發票及送貨單六紙、支票及退票理由單三紙為証，送貨
    單影本六紙、支票及退票理由單影本三紙為証（見原審卷第八～廿二頁），且為
    上訴人所不爭執，則被上訴人此部分主張之事實，應可認為真實。又依該合約書
    第七條約定〔除乙方（被上訴人）未履行本合約之規定外，如甲方（上訴人）取
    消訂貨或所開之票據未能完全兌現及其他違約情事發生時，乙方得將訂貨之訂金
    及已收之款項沒收，如已交機得將機器取回，並得向甲方請求其他損害賠償。〕
    ，而上訴人既有用以給付價金之支票不能兌現之事實，則被上訴人依合約約定，
    自得行使取回系爭家電用品之權利，其請求上訴人交還，即有理由。上訴人雖表
    示請求被上訴人准予延期清償，惟既經被上訴人拒絕，本院即無從考量。從而，
    原審准被上訴人之請求而命上訴人交還，即屬正當，上訴意旨請求廢棄改判，並
    無理由，應予駁回。
結論：本件上訴為無理由，依民事訴訟法第四百四十九條第一項、第七十八條，判決
      如主文。
中      華      民      國    八十九    年      六      月    廿七      日
                                    臺灣高等法院高雄分院民事第四庭
~B1審判長法官  王錦村
~B2法      官  曾錦昌
~B3法      官  林紀元
右為正本係照原本作成。
如對本判決上訴，須於判決送達後二十日內向本院提出上訴狀，其未表明上訴理由者
，應於上訴後二十日內向本院提出上訴理由書。
中      華      民      國    八十九    年      六      月    廿八      日
~B法院書記官  張明賢
                                                                        Ｂ


司法院資訊處製作；財團法人民間司法改革基金會備份。
